【裁判字號】    90,苗簡,110
【裁判日期】    900430
【裁判案由】    確認界址
【裁判全文】
臺灣苗栗地方法院民事簡易判決  九十年度苗簡字第一一○號
    原      告  丁○○
    訴訟代理人  乙○○
    送達代收人  乙○○
    被      告  甲○○
                丙○○
右當事人間確認界址事件，本院判決如左：
    主      文
確定原告所有坐落苗栗縣頭份鎮○○段後庄小段六九四地號土地與被告甲○○所有坐
落同小段三六二地號土地間之界址，為如附圖所示Ａ１─Ａ２點之連接線。
確定原告所有坐落苗栗縣頭份鎮○○段後庄小段六九四地號土地與被告丙○○所有坐
落同小段三六二之六地號土地間之界址，為如附圖所示Ａ２─Ａ３點之連接線。
訴訟費用由被告負擔二分之一，餘由原告負擔。
    事實及理由
壹、原告之聲明：如主文所示。
貳、事實摘要：
一、原告起訴主張坐落苗栗縣頭份鎮○○段後庄小段六九四地號土地為原告所有，並
    與被告甲○○所有坐落同小段三六二地號相鄰，相鄰地界如附圖所示Ａ１至Ａ２
    點連接線。又原告所有前揭土地另與被告丙○○所有同小段三六二之六地號土地
    相鄰，相鄰地界如附圖所示Ａ２至Ａ３點連接線。兩造間因界址糾紛各執己見迄
    未解決，致原告就系爭土地之規劃利用發生極大困擾，爰提起本訴。
二、被告則同意原告之請求，願以如附圖所示Ａ１、Ａ２、Ａ３點連接線為界址。
參、法院之判斷：
一、原告主張其所有坐落苗栗縣頭份鎮○○段後庄小段六九四地號土地分別與被告甲
    ○○所有坐落同小段三六二地號、被告丙○○所有坐落同段三六二之六地號土地
    相毗鄰。兩造間之界址糾紛各執己見等情，業據其提出地籍圖謄本、土地登記謄
    本為證，且本件經調解程序，並未調解成立，此有調解筆錄附卷可稽，堪認原告
    主張為真實。從而，原告請求確認前開土地間之界址，即屬有據，應予准許。
二、經本院囑託內政部內政部土地測量局派員會同到場履勘，並分別就兩造指界位置
    及地籍圖之經界線實施界址之鑑測，依該鑑定之結果顯示，原告主張原告所有上
    開六九四地號土地與被告甲○○所有上開三六二地號土地界址為如附圖所示Ａ１
    至Ａ２點連接線，與被告丙○○所有上開三六二之六地號土地界址為如附圖所示
    Ａ２至Ａ３點連接線，原告主張之上開界址與地籍圖經界線相符，此有內政部土
    地測量局檢附之鑑定書及鑑定圖附卷可憑，而被告對於上開事證於言詞辯論期日
    並未爭執，復已表明同意該原告之請求，願以如附圖所示Ａ１、Ａ２、Ａ３點連
    接線為界址，為該原告請求標的之認諾，自應基於原告之認諾，而為被告敗訴之
    判決，爰定系爭土地間之界址如主文第一、二項所示。
三、按確認界址之訴，核其性質，兩造本可互換地位，則原告提起本訴雖於法有據，
    然被告之應訴又係法律規定所必然，其進行訴訟自為伸張或防禦權利所必要，應
    由兩造平均分擔該部分之訴訟費用較為公平，爰依職權判決如主文第三項所示。
四、據上論結，本件原告之訴為有理由，依民事訴訟法第四百三十六條第二項、第七
    十八條、第八十一條第二款、第八十五條第一項前段，判決如主文。
中      華      民      國    九十      年      四      月      三十    日
                                  臺灣苗栗地方法院苗栗簡易庭
~B法      官  宋國鎮
右為正本係照原本作成。
如對本判決上訴，須於判決送達後廿日內向本院提出上訴狀。
~B法院書記官  黃秀娟
中      華      民      國    九十      年      四      月      三十    日


司法院資訊處製作；財團法人民間司法改革基金會備份。
